臺灣高等法院民事判決
111年度重上字第360號
上  訴  人  弋果文化事業股份有限公司

法定代理人  孫瑞芬  
訴訟代理人  陳鄭權律師
            王瑞奕律師
            陳守煌律師
            陳致睿律師
被  上訴人  林光清  
訴訟代理人  蔡喬宇律師
            馮聖中律師

上列當事人間請求返還不當得利等事件，上訴人弋果文化事業股
份有限公司對於中華民國111年3月18日臺灣新竹地方法院109年
度重訴字第217號第一審判決提起上訴，聲請就假執行部分，先
為辯論及裁判，本院於111年6月8日言詞辯論終結，判決如下：
    主      文
原判決關於命上訴人弋果文化事業股份有限公司給付部分，准上
訴人弋果文化事業股份有限公司以新臺幣壹億肆仟捌佰陸拾捌萬
貳仟元，或同面額之合作金庫商業銀行股份有限公司無記名可轉
讓定期存單為被上訴人林光清預供擔保後，免為假執行。
    事實及理由
一、上訴人弋果文化事業股份有限公司（下稱弋果公司）主張：
    兩造間返還不當得利等事件，經原審判決命伊給付被上訴人
    林光清（下稱林光清）人民幣3,400萬元本息，並依林光清
    聲請就伊應給付部分宣告供擔保新臺幣5,155萬元後得假執
    行。林光清現已供擔保聲請假執行，並查封伊所有之不動產
    、伊對於訴外人逸果文化事業股份有限公司（下稱逸果公司
    ）之股份（含股利、股息），及對伊之債務人發扣押命令，
    禁止伊收取或為其他處分，並禁止第三人對伊清償。伊所有
    之財產如遭強制執行，縱日後伊獲得勝訴，亦難以回復，爰
    依民事訴訟法第455條規定，聲請就假執行之上訴部分先為
    辯論及裁判，聲明求為：原判決第一項所命給付，請准以新
    臺幣154,650,000元或同面額之合作金庫商業銀行股份有限
    公司無記名可轉讓定期存單為林光清供擔保，得免為假執行
    。
二、林光清則抗辯：弋果公司於本院始聲請免為假執行，乃逾時
    提出攻擊方法，有延滯訴訟、權利濫用情事，且命弋果公司
    供擔保免為假執行之金額，應以原審判命給付之金額定之等
    語，並答辯聲明：弋果公司免為假執行之聲請駁回。
三、按第二審法院應依聲請，就關於假執行之上訴，先為辯論及
    裁判。又法院得依聲請或依職權，宣告被告預供擔保，或將
    請求標的物提存而免為假執行。依前項規定預供擔保或提存
    而免為假執行，應於執行標的物拍定、變賣或物之交付前為
    之，民事訴訟法第455條、第392條第2項、第3項分別定有明
    文。查原審判命弋果公司應給付林光清人民幣3,400萬元本
    息，並依林光清聲請宣告准予供擔保新臺幣5,155萬元後得
    假執行。林光清雖已執原審判決向原法院聲請對弋果公司為
    假執行，惟尚未受償，有土地登記謄本及原法院執行命令可
    參。又弋果公司免為假執行宣告之聲請，係就原審判決命其
    給付部分而為，自應以原審所命給付為度，並考量林光清於
    判決確定前不為執行，可能所受難於抵償或難於計算之損害
    ，及其因假執行供擔保之金額，揆諸前開說明，弋果公司就
    原審判決假執行宣告部分，聲請供擔保免為假執行，於法有
    據，應予准許，爰酌定相當之擔保金額宣告准許如主文所示
    。至林光清空言辯稱弋果公司願供擔保免為假執行之聲請，
    乃逾時提出攻擊方法，有延滯訴訟、權利濫用之情云云，顯
    曲解前開聲請與本案實體事項攻擊防禦方法無關之本質，所
    辯要無足採，併予指明。
四、據上論結，本件假執行之上訴為有理由，爰判決如主文。
中　　華　　民　　國　　111 　年　　6 　　月　　15　　日
                  民事第十二庭  
                      審判長法  官  陳秀貞
                            法  官  蔡世芳
                            法  官  陳婷玉
正本係照原本作成。
不得聲明不服。
中　　華　　民　　國　　111 　年　　6 　　月　　15　　日

  　　　　　　　　　　　　　書記官  陳盈璇